臺灣新北地方法院三重簡易庭民事判決
110年度重簡字第1830號
原      告  劉依霏  
被      告  徐士倉  
                     （現於法務部○○○○○○○○○○○                         執行中）
上列當事人間請求侵權行為損害賠償事件，原告提起刑事附帶民
事訴訟，經本院刑事庭以110年度審簡附民字第4號裁定移送前來
，本院於民國110年12月27日言詞辯論終結，判決如下：
    主  文
一、被告應給付原告新臺幣（下同）1,400,500元，及自民國110
    年8月7日起至清償日止，按年息5％計算之利息。
二、本判決得假執行。
    事實及理由
一、被告徐士倉現因案在監執行，已具狀表明無到庭意願、請法
    院逕為一造辯論判決，核無民事訴訟法第386條所列各款情
    事，爰依原告之聲請，由其一造辯論而為判決
二、原告主張：被告徐士倉意圖為自己不法之所有，基於詐欺之
    犯意，利用原告之愛護關心，於附表一、二所示時間，以附
    表一、二所示不實借款理由，向原告借款，原告不疑有他，
    因而交付或匯款如附表一、二所示款項與被告，原告因此而
    受有財產上損害1,400,500元，爰依侵權行為及消費借貸之
    法律關係提起本件訴訟，並聲明：被告應給付原告1,400,50
    0元，及自起訴狀繕本送達之翌日起至清償日止，按年息5％
    計算之利息。
三、被告則以：伊就原告所受之損害，深感愧疚，並欲賠償其損
    失，無答辯之必要，請法院逕為一造辯論判決等語為辯。
四、本院之判斷：
（一）按因故意或過失、不法侵害他人之權利者，負損害賠償責
      任，民法第184條第1項前段定有明文。經查，原告主張被
      告於附表一所示時間詐欺乙節，有本院110年度審簡字第2
      88號刑事判決在卷可稽（本院卷第13至18頁），而被告亦
      不否認造成原告之損害並願賠償其損失，且被告所為如附
      表一所示行為業經檢察官提起公訴，並經本院刑事庭以11
      0年度審簡字第288號刑事判決判認定犯詐欺取財罪，共7
      罪，各處有期徒刑3月，應執行有期徒刑1年，並得易科罰
      金等情，業經本院依職權調閱該卷宗屬實，堪認原告主張
      之事實為真正。被告故意以詐欺之行為侵害原告財產權，
      其行為與原告受有1,056,000元之損害結果間具因果關係
      ，是原告請求被告賠償損害1,056,000元，即屬有據。
（二）次按消費借貸契約，謂當事人一方移轉金錢或其他代替物
      之所有權於他方，而約定他方以種類、品質、數量相同之
      物返還之契約，民法第474 條第1 項定有明文。依原告所
      提出兩造間之通訊軟體LINE之對話紀錄（109年度他字第6
      214號卷【下稱他字卷】第81至91頁、第137至149頁、第1
      63頁、第189至203頁、第257至263頁、第269頁），被告
      分別以附表二所示理由向原告借款，原告隨後並匯款，有
      原告提出之匯款單、存摺內頁、彙總登摺明細等可參（他
      字卷第93至95頁、第151至155頁、第205至211頁、第265
      頁、第271頁），而上開借款理由均在表明為生活費應急
      所需，而與經提起公訴部分，以不實特殊事由騙取借款情
      形不同，故兩造間就此上開借款應可認屬原告基於愛護關
      心而借款與被告供生活應急，被告於刑事案件偵查程序亦
      承認上開借款係生活陷入困境，因而向原告借款（他字卷
      第375至378頁），是就上開借款兩造間顯有成立借貸之意
      思，則原告主張被告應依兩造間消費借貸之法律關係負返
      上開借款等語，自屬可採。
（三）再按借用人應於約定期限內，返還與借用物種類、品質、
      數量相同之物，未定返還期限者，借用人得隨時返還，貸
      與人亦得定一個月以上之相當期限，催告返還；遲延之債
      務，以支付金錢為標的者，債權人得請求依法定利率計算
      之遲延利息；應付利息之債務，其利率未經約定，亦無法
      律可據者，週年利率為百分之五，民法第478 條、第233 
      條第1 項、第203 條分別定有明文。經查，被告向原告借
      款時並未約定清償期限，惟原告既提起詐欺告訴，又依原
      告所述曾於110年3月31日偵查庭期請求被告返還借款，且
      被告於當日偵查庭亦表明可以按月分期還款等語，足見原
      告確有於110年3月31日催告被告還款，然被告迄今尚未返
      還之。是原告請求自起訴狀繕本送達翌日即110 年8月7日
      起至清償日止，按年息5 ％計算之利息，應屬有據。
（四）綜上所述，原告依侵權行為及消費借貸之法律關係，請求
      被告給付如主文第1項所示，為有理由，應予准許。
五、本件係就民事訴訟法第427條第1項訴訟適用簡易程序所為被
    告敗訴之判決，依同法第389條第1項第3款規定，應職權宣
    告假執行。原告固聲明願供擔保請准宣告假執行，應僅係促
    使本院為職權發動，毋庸為准駁之裁判。
六、本件係刑事附帶民事訴訟，經刑事庭裁定移送民事庭審理事
    件，依刑事訴訟法第504條第2項規定，免納裁判費，亦無其
    他訴訟費用支出，故無諭知訴訟費用負擔及確定訴訟費用額
    之必要。
中    華    民    國   111    年    1     月    13    日
　　　　　　　　　三重簡易庭    法  官  王凱俐
以上正本係照原本作成。
如不服本判決，應於送達後20日內，向本院提出上訴狀並表明上
訴理由，如於本判決宣示後送達前提起上訴者，應於判決送達後
20日內補提上訴理由書（須附繕本）。
中    華    民    國   111    年    1     月    13    日
                        　　  書記官  林穎慧

附表一：
編號 詐欺時間 詐欺手法 原告匯款時間 原告匯款金額(新臺幣) 1 106.12.26 被告佯稱父親死亡需負擔喪葬費用、遭父親之債權人討債、房東逼遷等情事，生活陷入困境為由，陸續向告訴人借款。 106.12.26 5萬元    107.1.28 3萬元    同上 2萬元    107.2.11 15,000元    107.3.2 6萬元    107.3.6 7,000元    107.3.23 6萬元    107.4.24 7萬元    107.5.18 7萬元    107.6.20 6萬元    107.6.28 15,000元 2 107.10.31-108.6.26 被告佯稱因離職，要租店面，經營涼麵店，且因會計師造成帳面問題、店面漏水、冰箱維修、買打掃用品等情事，向告訴人借款。 107.11.1 2萬元    107.11.13 1萬元    107.12.5 2萬元    108.1.15 15,000元    108.1.17 6,000元    108.1.28 2萬元    108.2.2 15,000元    108.2.19 24,000元    108.5.20 25,000元    108.5.19 3萬元    108.5.23 2萬元    同上 3萬元    108.6.2 6,000元    108.6.25 28,000元    108.6.26 1萬元 3 108.11.3- 108.12.6 被告佯稱因薪資被任職公司扣押，無法負擔房租、生活費，並找到新工作，在五穀雜糧行送貨，要至公會投保、貨車要加油等情事，向告訴人借款，且允諾108 年12月10日可以還錢。 108.11.5 21,000元    同上 9,000元    108.11.16 7,000元    108.11.26 8,000元    108.11.29 1萬元    108.12.4 6,000元    108.12.6 4,000元 4 109.3.5- 109.3.1 被告佯稱至慶云公司上班，需要制服費、平板費、公司規定禮儀師需有現金等情事，向告訴人借款。 109.3.5 25,000元    109.3.13 2萬元    109.3.17 2萬元    109.3.20 3萬元 5 109.4.1- 109.4.10 被告佯稱於109 年3月23日，發生車禍，需要賠償計程車司機、修理車子及車資等情事，向告訴人借款。 109.4.5 17,000元    109.4.13 8,000元 6 109.4.16 被告佯稱去幫助獨居老人處理遺體，遭公司要求代墊費用乙事，向告訴人借款。 109.4.16 1萬元 7 109.5.11- 109.5.27 被告佯稱欲在鶯歌經營冰店乙事，向告訴人借款。 109.5.15 45,000元    109.5.25 6萬元    109.6.9 2萬元                                       總計1,056,000元     


附表二：
編號 時間 被告所持理由 原告匯款時間 原告匯款金額(新臺幣) 1 107.7.18- 107.8.7 被告謊稱出車禍無法工作、無收入，需要付房租、復健費等 107.7.24 3萬元    107.7.27 4萬元    107.8.6 4,000元    107.8.7 5,000元 2 108.6.28- 108.7.13 欸告謊稱因襲警被羈押，需要買衣服，向地下錢莊借交保金。 108.7.1 3,000元    108.7.8 5萬元    108.7.9 4,000元    108.7.14 5,000元 3 108.10.21 被告謊稱在新竹出車禍，需要支出賠償金、修車費。 108.10.27 3萬元    108.10.28 8,000元 4 109.1.2- 109.2.26 被告謊稱跟錢莊借款及要搬家到台中需添購物品、失業等理由。 109.1.2 12,000元    109.1.17 1萬元    109.2.13 3萬元    109.2.21 1萬元    109.2.24 1萬元    109.2.25 2萬元    109.2.27 3萬元 5 109.4.27- 109.5.3 被告謊稱人在醫院無力負擔醫療費、房租 109.4.27 19,000元    109.4.30 6,500元    109.5.3 6,000元 6 109.5.4 被告謊稱遭公司認定有侵占行為，急需返還帳面差額 109.5.5 12,000元                                         總計344,500元